# 执业准则应用指南 2006 英文版

提问人：cc4455 时间：2012-11-26 10:59:03
最近我购了《中国注册会计师执业准则应用指南 2010 （英文版）》，发现与《中国注册会计师执业准则应用指南 2010 （中文版）》
少了很多，比如1611-4111号都没有，是不是以前出过？如《中国注册会计师执业准则 2010 （英文版）》与《中国注册会计师执业准则 2010 （中文版）》也少了很多，但少的部分在《中国注册会计师执业准则 2006 （英文版）》里有。如有出处，请介绍购之。

回答人：chenyiwei
2010 版执业准则与 2006 版相比，修订均在审计准则方面，其他如审阅、其他鉴证业务、相关服务准则，以及审计准则中的验资准则，均未作修订，可继续沿用 2006 版的准则正文和 2007 年修订后的相应准则指南。

提问人：cc4455 时间：2012-11-29 13:31:38
是的，陈版主，我想要《中国注册会计师执业准则应用指南 2010 （英文版）》与《应用指南 2010 （中文版）》少的部分英文，比如1611-4111号，是不是以前出过？

回答人：chenyiwei
不清楚以前是否正式出版过（我相信内部的应当有，例如用于和香港、欧盟进行等效谈判）。但这些内容在本次 2010 年的准则修订中没有变化。